臺灣新北地方法院三重簡易庭裁定　　　110年度重秩字第154號

 
移送機關　　新北市政府警察局新莊分局

被移送人　　張珊潤　


上列被移送人因違反社會秩序維護法案件，經移送機關於以民國
110 年11月11日新北警莊刑字第1104056752號移送書移送審理，
本院裁定如下：
    主  文
張珊潤無正當理由攜帶具有殺傷力之器械，處罰鍰新臺幣5,000
元。
    事 實 理 由 及 證 據
一、被移送人於下列時、地有違反社會秩序維護法之行為：
（一）時間：民國110 年11月 5日20時30分許。
（二）地點：新北市○○區○○路00巷0 號1 樓
（三）行為：無正當理由攜帶具有殺傷力之器械西瓜刀。
二、上開事實，有下列之事證明屬實：
（一）被移送人張珊潤於警詢時之供述。
（二）扣押筆錄、扣押物品目錄表及現場照片。
（三）扣案之西瓜刀一把在卷可證。
三、按無正當理由攜帶具有殺傷力之器械、化學製劑或其他危險
    物品者，處三日以下拘留或新臺幣30,000元以下罰鍰，社會
    秩序維護法第63條第1 項第1 款定有明文。本條款之構成要 
    件，須行為人客觀上有攜帶具有殺傷力之器械、化學製劑或
　　其他危險物品之行為，且該攜帶係無正當理由，因而有危害
　　於行為人攜帶所處時空之安全情形，始足當之。依上開要件
　　，判定行為人有無違反本條款非行，首須行為人有攜帶行為
　　，次審酌該攜帶行為是否係無正當理由，再衡量行為人攜帶
　　行為所處時空，因行為人於該時空有攜帶該類器械，而使該
　　時空產生安全上危害；亦即就行為人客觀上之攜帶行為，依
　　其攜帶行為之目的，考量行為人攜帶當時言詞舉動、時間、
　　地點、身分等因素，據以認定其是否已構成本條款之非行。
　　經查被移送人於前揭時、地無正當理由攜帶具有殺傷力之西
　　瓜刀乙節，業據被移送人於警訊時坦承不諱，且本件被移送
　　人持西瓜刀在前揭地點，與大樓櫃台人員對峙有密錄器擷取 
    之現場畫面存卷可佐，雖被移送人辯稱：因要問蔡世峰代書
　　跟黃河北先生土地的事情才帶刀云云，然衡諸社會通念，一 
    般人相商土地事宜並無攜帶上開器械之必要，被移送人所為
　　顯有因濫用扣案之器械，而對於社會大眾之生命安全及社會
　　安寧產生危害之虞，應認被移送人攜帶上開具殺傷力之器械
  　尚難有正當理由，而屬違反社會秩序維護法第63條第1 項第
  　1 款無正當理由攜帶具有殺傷力之器械之非行，堪予認定。
四、核被移送人所為，係違反社會秩序維護法第63條第1 項第1
    款之行為，應依法論處。本院審酌被移送人違反之動機、手
    段、品行及違反義務之程度等一切情狀，量處如主文所示之
    處罰。
五、次按供違反本法行為所用之物，以行為人所有者為限，得沒
    入之，為社會秩序維護法第22條第3 項前段所明定。查系爭
    西瓜刀，雖為被移送人供違反社會秩序維護法行為所用之物
　　，惟系爭西瓜刀為被移送人母親所購買，並非被移送人所有
  　，業據被移送人陳述在卷，且無其他事證可資證明為被移送
    人所有，爰不宣告沒入，併此敘明。
六、依社會秩序維護法第45條第1 項、第63條第1 項第1 款，裁
    定如主文。
中    華    民    國   110    年    11    月    18     日
                      臺灣新北地方法院三重簡易庭
                            法  官  王凱俐
以上正本證明與原本無異。
如不服本裁定，得於裁定書送達之翌日起5日內，以書狀敘述理
由，向本庭（新北市○○區○○路0段000號）提出抗告。
中    華    民    國   110    年    11    月    18     日
                            書記官  林穎慧